臺灣臺南地方法院刑事判決　　　　　　　　　　　　　九十三年度簡上字第五０號
　　上　訴　人
　　即　被　告　己○○
右上訴人因恐嚇案件，不服本院新營簡易庭九十二年度營簡字第五六七號中華民國九
十二年十二月二十四日第一審判決（聲請簡易判決處刑案號：臺灣臺南地方法院檢察
署九十二年度偵字第九二六六號），提起上訴，經本院管轄之第二審合議庭判決如左
：
    主  文
上訴駁回。
    事  實
一、己○○因受蔣太湖委託向戊○○之父親催討債務，乃於民國九十二年五月十二日
    凌晨五時左右，駕駛車牌號碼１３８６─ＦＢ號自小客車搭載尚無犯意聯絡之乙○○，與另一部車號不詳之自小客車，總共八人（另六名成年男子姓名年籍均不
    詳），至臺南縣佳里鎮海澄里萊芊寮一之三十一號合版工廠內，欲找戊○○之父
    親催討債款，因戊○○之父親不在現場，己○○竟與該六名姓名年籍不詳之成年
    男子共同基於恐嚇之犯意聯絡，向戊○○恫稱：「叫人出來處理，如果一個禮拜
    不出來處理，就讓工廠收起來。」等語，以此加害財產之事，恐嚇戊○○，使戊○○心生畏懼，足生危害於其安全。且與己○○同行之一名姓名年籍不詳之成年
    男子，隨即動手勒住戊○○之脖子，己○○則出手毆打戊○○之臉部，另二名姓
    名年籍不詳之成年男子亦出手毆打戊○○之頭部及手部，致戊○○受有頭部外傷
    併顏面擦傷及頸部、右上臂多處挫傷、瘀腫等傷害（傷害部分業據戊○○撤回告
    訴，並經臺灣臺南地方法院檢察署檢察官另為不起訴處分），嗣經在場之丁○○
    打電話報警處理，己○○等人始離開現場。
二、案經戊○○訴由臺南縣警察局佳里分局報告臺灣臺南地方法院檢察署檢察官偵查
    起訴。
    理  由
一、訊據被告己○○固坦承於前揭時、地，受蔣太湖之託而與臺南分公司之其他年輕
    人，共同向告訴人戊○○之父親催討債款，始至案發現場，並於下車後，遞交其
    名片與告訴人戊○○之事實，惟仍矢口否認有何恐嚇不法犯行，辯稱：伊是因為
    不認識路才請臺南分公司的年輕人帶路，伊並無恐嚇之犯行云云。經查：
  (一)右揭犯罪事實，業據告訴人戊○○於警訊時指訴綦詳，其於九十二年五月十五日
    警詢時明確指訴：「我於九十二年五月十二日五時許，在臺南縣佳里鎮海澄里萊
    芊寮一之三十一號之合版工廠內，己○○駕駛１３８６─ＦＢ自小客車與一輛不
    詳之自小客車，總共八人下車，進入工廠，當時工廠正在加班，己○○要找我父
    親，而我父親不在，己○○有拿一張委託書上有一位蔣太湖名字，己○○說我父
    親欠蔣太湖錢，要叫人出來處理，如果一個禮拜不出來處理，就讓工廠收起來。
    因為工廠這邊與我父親沒有關係，己○○說話有恐嚇意味，且己○○同行一個不
    知名年輕人就動手勒我的脖子，己○○先出手毆打我的臉部，另外二不知名年輕
    人衝過來打我的頭部、手部．．．。」、「（你受傷情形如何？有無檢附診斷證
    明書？）我頭部外傷併顏面擦傷、頸部、右上臂多處挫傷瘀腫，我有附診斷證明
    書。」、「（既工廠不是你所有，己○○說如果一個禮拜不出來處理，就讓工廠
    收起來，為何你會懼怕？）因為我在工廠有薪水，如果工廠收起來，我要靠這份
    薪水維持家庭，所以我會懼怕。」等語（詳警卷第六頁、第十頁、第十一頁）；
    其復於九十三年五月六日本院審理時結證：前揭警詢筆錄之指訴內容實在，被告
    己○○於案發當日確曾下車並出手毆打伊，且與其他年輕人共同替蔣太湖欲向伊
    父親催討債款等語甚詳（詳本院卷第五三頁至第五五頁）。
  (二)證人即案發時在場之丁○○於九十二年五月十五日警詢時證述：「我於九十二年
    五月十二日五時許，在臺南縣佳里鎮海澄里萊芊寮一之三十一號之合版工廠內，
    己○○駕駛１３８６─ＦＢ自小客車與一輛不詳之自小客車，總共八人下車，進
    入工廠，當時工廠正在加班，己○○要找戊○○之父親，而戊○○父親不在工廠
    ，要叫人出來處理，如果一個禮拜不出來處理，就讓工廠收起來。我問己○○你
    是否向我恐嚇，己○○要打我，但我有閃開，己○○就捉戊○○，且己○○同行
    一個不知名年輕人就動手勒戊○○脖子，己○○先出手毆打戊○○的臉部，另外
    二不知名年輕人衝過來打戊○○的頭部、手部，我就跑出去打電話報警，回來後
    己○○就離開。」、「（戊○○受傷情形為何？）戊○○頭部外傷併顏面擦傷、
    頸部、右上臂多處挫傷瘀腫」等語明確（詳警卷第十四頁）；其復於九十三年五
    月六日本院審理時證稱：前揭警詢筆錄之證述內容實在，被告己○○於案發當日
    確曾下車並出手毆打伊，伊閃開後，被告己○○就出手毆打告訴人戊○○等語甚
    詳（詳警卷第五七頁、第五八頁）。
  (三)證人即案發時在場之甲○○於九十二年六月五日警詢時亦供稱：「我於九十二年
    五月十二日五時許，在臺南縣佳里鎮海澄里萊芊寮一之三十一號之合版工廠內，
    己○○駕駛１３８６─ＦＢ自小客車與一輛不詳之自小客車，總共八人下車，進
    入工廠，當時工廠正在加班，己○○等八人欲打丁○○，但丁○○有閃開，己○○就捉戊○○，且己○○同行一個不知名年輕人就動手勒戊○○脖子，己○○先
    出手毆打戊○○的臉部，另外二不知名年輕人衝過來打戊○○的頭部、手部，我
    就跑去打電話報警，但打不通，有一個年輕人看我打電話報警，衝過來欲打我，
    把電話摔在地上，然後就駕車離開。」等語明確（詳警卷第十七頁）；其復於九
    十三年五月六日本院審理時證稱：前開警詢筆錄之供述內容實在等語（詳本院卷
    第五七頁、第五八頁）。
  (四)與被告己○○同行之一名姓名年籍不詳之成年男子，於被告己○○行前開恐嚇行
    為後，隨即動手勒住戊○○之脖子，被告己○○則出手毆打告訴人戊○○之臉部
    ，另二名姓名年籍不詳之成年男子亦出手毆打告訴人戊○○之頭部及手部，致告
    訴人戊○○受有頭部外傷併顏面擦傷及頸部、右上臂多處挫傷、瘀腫等傷害乙節
    ，除據告訴人戊○○指訴在卷外，並據證人丁○○證述明確，已如前述，且有佳
    里綜合醫院九十二年五月十三日出具之診斷證明書一紙存卷可稽，堪認告訴人戊○○確於前揭時、地，遭被告己○○等人暴力討債毆打成傷無訛。
  (五)被告己○○於九十二年七月二十五日警詢時，矢口否認有何恐嚇不法犯行，並辯
    稱：案發當日，「伊在自小客車上沒有下車」，係由證人乙○○下車找告訴人戊○○之父親云云（詳警卷第二頁）；然於九十三年五月六日本院審理時，雖仍否
    認恐嚇不法犯行，惟改稱：「伊有下車」，並遞交其名片與告訴人戊○○云云（
    詳本院卷第五八頁）。經核其前後所為辯詞，明顯不一，準此，其一再否認恐嚇
    犯行，是否屬實誠有疑義。另證人乙○○於九十二年七月二十五日警詢時雖供稱
    ：案發當日，「被告己○○在自小客車上沒有下車」，伊下車要找告訴人戊○○
    之父親，因為沒有名片，所以就拿被告己○○的名片給告訴人戊○○，且被告己○○等人並無出言恐嚇，並出手毆打告訴人戊○○之行為等語（詳警卷第二十頁
    、第二一頁）；然於九十三年五月六日本院審理時結證：「被告己○○有下車」
    ，並拿名片給告訴人戊○○等語（詳本院卷第五八頁）。是其所為供述，亦存有
    前後不一之明顯瑕疵，且其於警詢供述被告己○○未曾下車，經核又與被告己○○於本院審理時供述：伊有下車，並拿名片給告訴人黃昭利乙情不符，另證人乙○○係與被告己○○等人共同替蔣太湖向告訴人戊○○之父親催討債款乙節，又
    為證人乙○○及被告己○○所是認，是證人乙○○與被告己○○顯然存有相當之
    利害關係，實難期待其為不偏頗而客觀屬實之供述。基上，堪認證人乙○○前揭
    所供，應係附和、迴護被告己○○之詞，不足採憑。
  (六)綜上所述，右揭犯罪事實，已據告訴人戊○○迭於警訊及本院審理時指訴甚詳，
    經核復與證人丁○○、甲○○前揭警詢及本院審理時證述之內容相符，告訴人戊○○復因被告己○○等人之暴力討債行為，受有頭部外傷併顏面擦傷及頸部、右
    上臂多處挫傷、瘀腫等傷害，詳如前述，堪認被告己○○確有於受人委託催討債
    款時，施前揭恐嚇犯行，以遂行其等討債目的之犯行無誤。又該六名姓名年籍不
    詳之成年男子與被告己○○，係基於共同向告訴人戊○○之父親催討債款，始至
    案發現場，且於被告己○○為恐嚇行為後，復由三名姓名年籍不詳之成年男子與
    被告己○○共同出手毆打告訴人戊○○，另有一名姓名年籍不詳之成年男子阻止
    證人甲○○報警，堪認其等就前揭恐嚇犯行，有犯意之聯絡及行為之分擔。是被
    告己○○前揭所辯，顯係事後卸責之詞，不足採信，本件事證明確，被告己○○
    犯行堪以認定。
二、核被告己○○所為，係犯刑法第三百零五條之恐嚇危害安全罪。被告己○○與其
    他姓名年籍不詳之成年男子等人間，就前開恐嚇犯行，有犯意聯絡及行為分擔，
    均為共同正犯。原審以被告己○○罪證明確，因予適用刑法第三百零五條、第二
    十八條、第四十一條第一項前段、罰金罰鍰提高標準條例第一條前段、第二條規
    定，並審酌被告犯罪之動機、目的、手段、品性、生活狀況、智識程度、犯罪所
    生危害及犯罪後之態度等一切情狀，量處被告己○○拘役五十日，並諭知易科罰
    金之折算標準。本院經核原判決認事用法，並無不合，量刑亦稱妥適。上訴意旨
    ，猶執陳詞否認犯行，指摘原判決不當，為無理由，應予駁回。
據上論斷，應依刑事訴訟法第四百五十五條之一第一項、第三項、第三百六十八條，
判決如主文。
本案經檢察官丙○○到庭執行職務。
中      華      民      國      九十三      年      五    月    二十    日
                                            臺灣臺南地方法院刑事第七庭
                                                審判長法官  鄧希賢
                                                      法官  楊佳祥
                                  法官  陳金虎
右正本證明與原本無異。
本件不得上訴。
                                                書  記  官  楊建新
中      華      民      國      九十三      年      五    月    二十一  日
附錄法條：
中華民國刑法第三百零五條
以加害生命、身體、自由、名譽、財產之事，恐嚇他人致生危害於安全者，處二年以
下有期徒刑、拘役或三百元以下罰金。
